【裁判字號】    98,交聲,179
【裁判日期】    980817
【裁判案由】    違反道路交通管理處罰條例聲明異議
【裁判全文】
臺灣苗栗地方法院交通事件裁定         98年度交聲字第179號
原處分機關  交通部公路總局新竹區監理所苗栗監理站
異  議  人
即受處分人  甲○○
上列異議人即受處分人因違反道路交通管理處罰條例案件，對於
交通部公路總局新竹區監理所苗栗監理站於民國98年6 月5 日所
為之竹監苗字第裁54-F00000000號處分（原舉發案號：苗縣警交
字第F00000000 號），聲明異議，本院裁定如下：
    主  文
異議駁回。
    理  由
一、按汽車駕駛人，行經有燈光號誌管制之交岔路口闖紅燈，處
    新臺幣（下同）1,800 元以上5,400 元以下罰鍰，又汽車駕
    駛人，有違反道路交通管理處罰條例第53條情形者，除依原
    條款處罰鍰外，並記違規點數3 點，道路交通管理處罰條例
    第53條第1 項、第63條第1 項第3 款，分別定有明文。
二、原處分意旨略以：異議人即受處分人甲○○於民國98年4 月
    28日18時30分許，駕駛車牌號碼MF-9606 號自用小客車行經
    苗栗縣苗栗市○○街、中正路處，為苗栗縣警察局苗栗分局
    南苗派出所員警攔停舉發「紅燈左轉（信義左轉中正）」違
    規；嗣異議人於舉發通知單所載期限內到案申訴，經原處分
    機關函請原舉發單位查覆後，仍認異議人有上開違規行為明
    確，乃依道路交通管理處罰條例第53條第1 項、第63條第1
    項第3 款暨違反道路交通管理事件統一裁罰基準及處理細則
    第41條第4 項規定，於98年6 月5 日裁處異議人罰鍰新臺幣
    2,700 元，並記違規點數3 點，原處分並無不法等語。
三、異議意旨略以：異議人的車輛尾隨前車A2-980號營業大客車
    進中正路，該車右轉，而異議人車係左轉，由錄影光碟所呈
    現情況與前申訴書說明正好相同，足以證明營業大客車進中
    正路時間為3 分0 秒，而異議人車輛尾隨進入時間3 分8 秒
    ，由該燈號自轉綠轉黃再轉紅時間應是24秒，自轉綠燈2 分
    49秒開始起算，至轉紅燈應是3 分13秒之後，由該光碟所異
    議人車輛尾隨進入中正路時間顯示為3 分8 秒，而非3 分13
    秒之後，3 分13秒時已模糊看出己進入中正路之黃線區，足
    以證明異議人車輛通過該號誌時，並不是紅燈，最快說明也
    尚在黃燈期間而已，為此向法院提出異議，請求撤銷原處分
    等語。
四、經查：
（一）異議人於上揭時、地，駕駛車號MF-9606 號自小客車為警
      攔停舉發紅燈左轉違規乙節，有原舉發單位即苗栗縣警察
      局苗縣警交字第F00000000 號舉發違反道路交通管理事件
      通知單1 份在卷足憑。
（二）次依證人即本件舉發警員劉偉志到庭具結證稱：「當時我
      們排路檢勤務，看到可疑及違規人士我們就依法攔檢取締
      。我看到MF-9606 號自用小客車，該輛車是停在信義街，
      之後往前開，開了一點又停下，約4 、5 公尺又停下，可
      能是查看車流量，那邊算信義街接近中正路，當時對向信
      義街車輛全部停止，只有他那台在動，接著我看新光街即
      大千醫院出來的路，那時已有二台機車及一台轎車，綠燈
      騎乘出來，當時MF-9606 號自用小客車還在路口等，等那
      三台車過了，才由中正路往北走，我們依據道路的狀態及
      號誌，認定異議人紅燈左轉」、「（你的位置距離異議人
      多遠？）在財發遊藝場那邊，距離信義街口約125 公尺，
      而我站的地方是可以看到整個路面」、「（你如何確定他
      當時有闖紅燈？）因他從信義街出來的秒數很少，號誌轉
      換是先中正路先綠燈，之後才信義街往國際戲院綠燈，接
      著是新光街往新竹客運停車場綠燈，所以我說停異議人時
      ，到我位置時已中正路變綠燈，新光街由綠轉紅」、「（
      有無可能看錯車輛？）沒有，當時我們攔停請他出示證件
      時，他沒有帶證件，我們有向派出所查詢車籍資料」、「
      （信義街紅燈時，中正路一定是綠燈？）如果信義街是綠
      燈，他所看到的所有的標誌全部是綠燈，如果信義街是紅
      燈要看狀況，而燈號的轉換是中正路、信義街、新光街一
      個循環」、「（在經過巨蛋時，你方向的號誌是否為紅燈
      ？）是」、「信義街的黃燈是要從信義街才看得到，所以
      螢幕上看不到，本案是有黃燈，我們取他時，異議人說他
      尾隨大客車，而大客車是信義街右轉中正路，而異議人是
      左轉，他車就是被擋住，可能燈是在轉換了，所以他前面
      子車在走，而他沒有走，到中正路是紅燈，等於新光街綠
      燈，而異議人車子是從信義街過來，所以我取締的是『紅
      燈左轉』（信義左轉中正），而不是闖紅燈，如是闖紅燈
      是中正路過來，我吹哨子時，中正路已是綠燈。」等語綦
      詳（見本院98年7 月22日訊問筆錄），並有證人庭呈之繪
      製現場圖2 份及現場照片12張以資佐證。衡諸證人劉偉志
      係依法執行公務之人員，經到庭具結，證述其攔停舉發經
      過，對異議人所駕駛上開自小客車如何闖紅燈之舉發過程
      的證述，連續而完整，顯見證人對舉發當時之記憶深刻，
      而依卷內證據資料並無任何積極證據足以證明證人上開證
      詞係屬虛偽，亦無足以令人顯信證人證述為不可採之品性
      證據或前科證據存在，本院自不得僅以證人為本件掣單告
      發異議人之員警而全盤抹煞其在訴訟上所具有之證人資格
      及其證言之證明力，故其證言應堪採信。
（三）又本院當庭勘驗現場舉發過程之蒐證錄影內容，勘驗結果
      為：「自2 分30秒處（螢幕上，以下均同）開始播放，
      當時中正路是綠燈，而信義街是紅燈。中間曾有變換燈
      號，信義街在2 分44秒左右變紅燈。3 分左右有大客車
      出現，之後看到新光街有自小客車及機車左轉往中正路出
      現，接著異議人的車輛出現在中正路。異議人車輛由信
      義街左轉中正路時，信義街上的燈號是紅燈。」（見同上
      訊問筆錄第21頁）。由是可知，異議人確有於信義街上燈
      號顯示為紅燈時，由信義路左轉中正路之違規行為。
（四）另交通警員掣單舉發違反道路交通管理處罰條例所列之違
      規事實，本質上為行政處分，係公務員基於職務上權力，
      依法就特定之具體事件所為具公法上效果之單方行政行為
      ，基於公務員為公法上行為具有公信力之原則，該行政處
      分當可被推定為有效。且本件查無任何證據足資證明執勤
      員警有何捏造事實違法取締之不法情事，而異議人亦未就
      執勤員警之舉發如何有誤，提出相關證據以供本院調查。
      反之，執勤員警提出科學證據供本院參酌，則執勤員警本
      其維護交通秩序、安全職責所為之舉發，自應受到合法、
      正確之推定，異議人所為之指摘，經核並無依據。據此，
      異議人有於上述時、地駕車行經有燈光號誌管制之交岔路
      口闖紅燈行為，且經合法舉發一事應堪認定，本件事證明
      確，應依法論科。
五、綜上所述，本件異議人既有前揭於行經有燈光號誌管制之交
    岔闖紅燈之違規行為，原處分機關依道路交通管理處罰條例
    第53條第1 項、第63條第1 項第3 款之規定及違反道路交通
    管理事件統一裁罰基準表，裁處異議人罰鍰2,700 元，並記
    違規點數3 點，核無違法或不當之情事，聲明異議意旨僅執
    前詞，任意指摘原處分，並無理由，應予駁回。
六、據上論斷，應依道路交通管理處罰條例第87條第2 項，道路
    交通案件處理辦法第19條，裁定如主文。
中    華    民    國    98    年    8     月    17    日
                  交通法庭  法  官  林卉聆
以上正本證明與原本無異。
如不服本裁定應於送達後5 日內向本院提出抗告狀。
                            書記官  楊慧萍
中    華    民    國    98    年    8     月    17    日


司法院資訊處製作；財團法人民間司法改革基金會備份。
